臺灣板橋地方法院刑事判決　　　　　　 100年度訴字第1046號
公　訴　人　臺灣板橋地方法院檢察署檢察官
被　　　告　林國忠
上列被告因違反毒品危害防制條例案件，經檢察官提起公訴（10
0 年度毒偵字第1796號、第2138號），被告於本院準備程序中就
被訴事實為有罪之陳述，經告知被告簡式審判程序之旨，並聽取
當事人之意見後，本院裁定進行簡式審判程序，判決如下：
    主  文
林國忠持有第一級毒品，累犯，處有期徒刑肆月，如易科罰金，
以新臺幣壹仟元折算壹日，扣案之第一級毒品海洛因壹包（含包
裝袋，驗餘淨重零點壹壹陸公克）沒收銷燬之；又施用第一級毒
品，累犯，處有期徒刑捌月。應執行有期徒刑拾壹月，扣案之第
一級毒品海洛因壹包（含包裝袋，驗餘淨重零點壹壹陸公克）沒
收銷燬之。
    事  實
一、林國忠前於民國96年間因施用毒品案件，經本院以96年度毒
    聲字第1005號裁定送觀察、勒戒後，認有繼續施用毒品之傾
    向，再經本院以97年度毒聲字第144 號裁定送強制戒治，其
    後於97年10月27日執行完畢而釋放，並由臺灣板橋地方法院
    檢察署檢察官以97年度戒毒偵字第667 號不起訴處分確定；
    復於96年間因搶奪案件，經本院以96年度訴字第2491號判處
    有期徒刑10月確定，於98年7月8日縮刑期滿執行完畢。詎猶
    不知悔改，基於持有第一級毒品海洛因之犯意，於99年11月
    20日在台北縣板橋市（現改制為新北市板橋區）某公園向姓
    名年籍不詳綽號「阿明」之成年男子，以新臺幣3000元之對
    價，購買數量不詳（純質淨重未逾10克）之海洛因1 包，欲
    供己施用而持有之，嗣於同月24日20時許，因另涉竊盜案件
    經警至其新北市○○區○○路2 段47巷32號3 樓住處執行搜
    索時，自後門潛逃，為警在其上址房間內扣得上開海洛因1
    包（含包裝袋，驗餘淨重0.116 公克）。林國忠另基於施用
    第一級毒品海洛因之犯意，於100 年1 月3 日22時許（起訴
    書誤載為1 月4 日某時），在上開住處內，以針筒注射之方
    式，施用海洛因1 次，嗣於100 年1 月4 日12時15分許，因
    另案遭通緝為警在新北市板橋區四維公園查獲，經警採尿送
    驗後，結果呈鴉片類陽性反應，始悉上情。
二、案經新北市政府警察局海山分局移送臺灣板橋地方法院檢察
    署檢察官偵查起訴。
    理  由
一、本件被告林國忠所犯並非死刑、無期徒刑、最輕本刑為三年
    以上有期徒刑之罪或高等法院管轄第一審案件，而其於準備
    程序進行中，先就被訴事實均為有罪之陳述，經法官告知簡
    式審判程序之旨，並聽取公訴人及被告之意見後，本院認適
    宜改依簡式審判程序進行，爰依刑事訴訟法第273 條之1 第
    1 項、第284 條之1 規定，由本院改進行簡式審判程序，合
    先敘明。
二、上揭事實，業據被告於本院審理時坦承不諱，且經警於99年
    11月24日20時許，在被告上址房間所查扣之白色粉末1 包，
    經送交通部民用航空局航空醫務中心以氣相層析質譜儀法檢
    驗結果，檢出含第一級毒品海洛因成分（含包裝袋，驗餘淨
    重0.116 公克），有該中心出具之毒品鑑定書1 份在卷足憑
    ，另被告於100 年1 月4 日12時15分許為警查獲後所排放之
    尿液經採樣送驗，以酵素免疫分析法檢驗及氣相層析質譜儀
    法確認檢驗結果，於鴉片類呈陽性反應，有臺灣檢驗科技股
    份有限公司濫用藥物檢驗報告1 份在卷足稽，復有新北市政
    府警察局海山分局毒品案件尿液檢體編號及姓名對照表、新
    北市政府警察局海山分局搜索扣押筆錄、扣押物品目錄表各
    1 份、查獲照片及扣押物品照片共11張附卷為憑，足認被告
    自白確與事實相符，堪值採信。本件事證明確，被告上開犯
    行，應依法論科。
三、核被告所為，係犯毒品危害防制條例第11條第1 項之持有第
    一級毒品罪及同條例第10條第1 項之施用第一級毒品罪。被
    告於施用前持有未扣案海洛因之低度行為，應為施用之高度
    行為所吸收，不另論罪。被告所犯上開二罪，其犯意各別，
    行為互殊，應予分論併罰。又被告有如前所述論罪科刑之執
    行紀錄，有臺灣高等法院被告前案紀錄表1 份在卷可按，其
    於受有期徒刑執行完畢後，5 年內故意再犯本件有期徒刑以
    上刑之2 罪，皆為累犯，均應依刑法第47條第1 項規定各加
    重其刑。爰審酌被告明知毒品危害之烈，仍恣意持有及施用
    海洛因，自制力及守法觀念均有欠缺，應嚴予非難，兼衡被
    告之素行、智識程度，其犯罪之動機、目的、手段，及於本
    院審理時自知事證明確而坦承犯行，且其施用毒品犯行所生
    危害，主要以自戕身心健康為主，對於他人生命、身體、財
    產等法益，尚未查得重大直接危害等一切情狀，分別量處如
    主文所示之刑，並定其應執行之刑，以示懲儆。
四、扣案之海洛因1 包（含包裝袋，驗餘淨重0.116 公克）為第
    一級毒品，不問屬於犯人與否，應依毒品危害防制條例第18
    條第1 項前段沒收銷燬之。至警方於99年11月24日扣案之注
    射針筒1 支，雖係被告所有，然據被告供稱並非供本件施用
    第一級毒品犯行所用之物，卷內亦無證據證明該注射針筒1
    支與被告本件施用第一級毒品之犯行有何關連，爰不予宣告
    沒收，併此敘明。
據上論斷，應依刑事訴訟法第273 條之1 第1 項、第299 條第1
項前段，毒品危害防制條例第10條第1 項、第11條第1 項、第18
條第1 項前段，刑法第11條、第47條第1 項、第51條第5 款，判
決如主文。
中    華    民    國    100    年    5    月    18    日
                  刑事第十六庭      法  官    魏俊明
上列正本證明與原本無異。
如不服本判決，應於判決送達後10日內敘明上訴理由，向本院提
出上訴狀 (應附繕本) ，上訴於臺灣高等法院。其未敘述上訴理
由者，應於上訴期間屆滿後20日內向本院補提理由書「切勿逕送
上級法院」。
                                    書記官    陳香君
中    華    民    國   100    年    5     月    18    日
附錄本案論罪科刑法條全文：
毒品危害防制條例第10條
施用第一級毒品者，處6 月以上5 年以下有期徒刑。
施用第二級毒品者，處3 年以下有期徒刑。
毒品危害防制條例第11條
持有第一級毒品者，處3 年以下有期徒刑、拘役或新臺幣5 萬元
以下罰金。
持有第二級毒品者，處2 年以下有期徒刑、拘役或新臺幣3 萬元
以下罰金。
持有第一級毒品純質淨重十公克以上者，處1 年以上7 年以下有
期徒刑，得併科新臺幣1 百萬元以下罰金。
持有第二級毒品純質淨重二十公克以上者，處6 月以上5 年以下
有期徒刑，得併科新臺幣70萬元以下罰金。
持有第三級毒品純質淨重二十公克以上者，處3 年以下有期徒刑
，得併科新臺幣30萬元以下罰金。
持有第四級毒品純質淨重二十公克以上者，處1 年以下有期徒刑
，得併科新臺幣10萬元以下罰金。
持有專供製造或施用第一級、第二級毒品之器具者，處1 年以下
有期徒刑、拘役或新臺幣1 萬元以下罰金。